【裁判字號】    92,交抗,180
【裁判日期】    920313
【裁判案由】    聲明異議
【裁判全文】
臺灣高等法院臺中分院刑事裁定                    九十二年度交抗字第一八號
    抗  告  人
    即受處分人  甲○○
右列抗告人即受處分人因違反道路交通管理處罰條例案件，不服臺灣南投地方法院中
華民國九十二年一月三十日裁定（九十二年度交聲字第一三號），提起抗告，本院裁
定如左：
      主  文
抗告駁回。
      理  由
一、本件抗告人即受處分人甲○○抗告意旨略以：(一)、抗告人因本件違規受罰，請准
    暫緩執行。(二)、本件舉發違規時，員警未依行政程序告示執法公文書及身分之事
    實，且執行地點為高速公路交流道匝道，員警任意設哨執行酒測臨檢勤務，疑涉
    有公共危險，其選擇性指揮抗告人停車受檢均有未當。(三)、原審法院但憑舉發員
    警作證及繪製之執行臨檢勤務位置圖為證據，未經抗告人當庭對質，且本件舉發
    當時舉發違規通知單僅一員警蓋有職章，然移送裁決機關時，移送聯竟有五人簽
    章，足見另四名員警乃事後補章移送執行，原審法院未審該項事由，亦有未當。
二、按汽車駕駛人，駕駛車輛未隨身攜帶駕駛執照者，處新臺幣（以下同）三百元以
    上六百元以下之罰鍰，並責令補辦登記、補照、換照或禁止駕駛；又汽車行駛，
    行車執照未隨車攜帶者，處汽車所有人三百元以上六百元以下之罰鍰，並責令改
    正、補換牌照或禁止其行駛；又汽車行駛，以安裝其他器具之方式，使不能辨認
    其牌號者，處汽車所有人二千四百元以上四千八百元以下罰鍰，道路交通管理處
    罰條例第二十五條第三款、第十四條第二款、第十三條第一款分別定有明文。
三、經查本件抗告人係於民國九十一年八月九日二十一時四十分許，駕駛車號ＲＢ－
    ９６４０號自用小客車，行經國道三號名間交流匝道處，因未帶駕駛執照及行車
    執照，且所駕駛之小客車後方車牌處遭保險桿遮住，無法辨識，經內政部警政署
    國道公路警察局第七隊名間分隊小隊長李義率警員程俊雄、王獻堂、王昭仁當場
    以異議人有違反前揭道路交通管理處罰條例之行為，掣單舉發，嗣經異議人於舉
    發通知單上所載應到案日期前提出申訴，原處分機關即交通部公路局臺中區監理
    所南投監理站乃依前揭規定，以九十一年十二月三日投監五字第６５－Ｚ000
    00000、６５－Ｚ00000000號裁決書，對抗告人各裁處罰鍰六百元
    （未帶駕駛執照部分）、五千四百元（未帶行車執照及安裝其他器具使不能辨認
    其牌照部分）等情，業據證人即執行本件舉發違規勤務之警員王昭仁於原審調查
    中證述明確，並提出現場照片二幀及當庭繪製之執行臨檢勤務之位置圖一張存卷
    可稽，此外復有內政部警政署國道公路警察局九十一年八月九日公警局交字第Ｚ
    00000000、Ｚ00000000號舉發違反道路交通管理事件通知單、
    交通部公路局臺中區監理所南投監理站九十一年十二月三日投監五字第６５─Ｚ
    00000000、６５─Ｚ00000000號違反道路交通管理事件裁決書
    各二紙在卷可考。
四、依抗告意旨所述，抗告人就前揭違規情事並不否認，惟質疑舉發程序不當或違法
    ；然查本件執勤員警執行臨檢勤務時，在執勤處停放二輛警車，置交通椎設檢查
    站，執勤員警並均著制服，持指揮棒執行勤務一節，業據證人即本件執行勤務員
    警王昭仁證述在卷，並為異議人所不否認，復有前揭照片及位置圖可參，依其執
    行勤務之外觀（依法著警察制服、使用警車）已足以確認係員警依法在執行路檢
    勤務，抗告人以個人見解認該等員警應出示證件或執行文書，顯有誤會；又本件
    舉發違規之程式，係由掣單之員警於填單人欄簽署職名或蓋職名章為已足，原不
    待其他同時執行勤務之員警簽名即屬合法有效之舉發，抗告人既自承其簽名時所
    見舉發單已有警員王昭仁之職名章，顯見該舉發之程式並無不合法，縱其後同時
    執行勤務員警另補簽名於其上，亦不影響舉發之效力，故本件執勤員警對抗告人
    掣單舉發並無何不適法之情事；至本件路檢之地點係在高速公路交流匝道處，依
    一般速限通常為時速四十至五十公里左右，且本件執行時已在路檢點前後放置交
    通椎，並停放警車警示，其執行地點難認有何不當。綜上所述，本件抗告人確有
    前開駕車未攜帶行車執照、駕駛執照及安裝其他器具之方式，使不能辨認牌照等
    違規情節事證明確，原處分機關依前揭道路交通管理處罰條例第二十五條、第十
    四條第二款、第十三條第一款規定，裁處異議人罰鍰各六百元、五千四百元，於
    法自屬有據。原審法院審核結果認抗告人之異議無理由而裁定予以駁回，亦無違
    誤。抗告意旨仍執陳詞指摘原裁定不當，並無理由，應予駁回。至抗告人申請暫
    緩執行，並非本院依法得為准駁之事項，附此明。
據上論斷，應依道路交通案件處理辦理辦法第二十六條，刑事訴訟法第四百十二條，
裁定如主文。
中        華        民        國  九 十 二  年     三     月   十三     日
                                  臺灣高等法院臺中分院刑事第六庭
                                        審判長法  官  李  文  雄
                                              法  官  陳  嘉  雄
                                              法  官  邱  顯  祥
右正本證明與原本無異。
不得再抗告。
                                              書記官  陳  桂  芬
中        華        民        國  九 十 二  年     三     月    十三    日
                                                                        Ｋ


司法院資訊處製作；財團法人民間司法改革基金會備份。
